【裁判字號】    89,南簡上,96
【裁判日期】    890412
【裁判案由】    公共危險
【裁判全文】
臺灣臺南地方法院刑事判決                        八十九年度南簡上字第九六號
    上  訴  人  甲○○
    即  被  告
右上訴人因公共危險案件，不服本院台南簡易庭中華民國八十九年四月十二日八十九
年度南交簡字第三四四號第一審刑事簡易判決（聲請簡易判決處刑案號：台灣台南地
方法院檢察署八十九年度偵字第四０五一號）提起上訴，本院合議庭判決如左：
    主  文
上訴駁回。
    事  實
一、甲○○於民國八十九年三月十九日二十三時，與友人在台南市○○路與中華西路
    口旁之薑母鴨店進餐並飲用高粱酒半瓶，於呼氣酒精濃度已達每公升０．五五毫
    克以上，客觀生活經驗上顯有不能安全駕駛動力交通工具之情事，仍於翌日（即
    同年三月二十日）清晨零時許，駕駛車牌號碼ＶＪＺ─二０三號輕型機車由台南
    市○○路往台南縣關廟鄉方向行駛，於同日清晨零時四十五分許，行經台南市○
    區○○路與民權路交岔口處時，因酒醉後駕駛上開輕型機車，與適駕駛車牌號碼
    ＡＲ─八一五五號自用小客車之蔡振銘發生碰撞，經警到場處理事故，測得甲○
    ○吐氣所含酒精濃度為每公升零點六五毫克。
二、案經台南市警察局第二分局報告台灣台南地方法院檢察署檢察官偵查起訴。
    理  由
一、右揭犯罪事實業據被告甲○○於警訊、偵審中迭次坦承不諱，核與證人蔡振銘於
    警訊中所述相符，並有台南市警察局酒精測試記錄表二份，台南市警察局處理交
    通事故紀錄表一紙附卷可稽，被告自白與事實相符，堪以採信。被告犯行明確，
    堪以認定。
二、核被告服用酒類後，呼氣酒精濃度達每公升０．六五毫克，並與他車發生碰撞，
    顯已至不能安全駕駛之程度，仍執意駕駛輕型機車，係犯刑法第一百八十五條之
    三的公共危險罪。原審以被告犯行明確，依刑事訴訟法第四百四十九條第一項前
    段、第四百五十四條第二項、刑法第一百八十五條之三、第四十二條第二項、罰
    金罰鍰提高標準條例第二條，量處罰金三萬元，並諭知以三百元折算一日為易服
    勞役之折算標準。認事用法，核無不合，量刑亦屬妥適。被告上訴意旨指摘原判
    決量刑過重，求予撤銷改判，為無理由，應予駁回。
據上論斷，應依刑事訴訟法四百五十五條之一第一項、第三項、第三百六十八條，判
決如主文。
本案經檢察官張啟祥到庭執行職務
中      華      民      國    八十九    年      七      月     十一     日
                              臺灣臺南地方法院刑事第四庭
                                  審判長法  官    張  意  聰
                                        法  官    楊  惠  芬
                                        法  官    卓  穎  毓
右正本證明與原本無異
本件不得上訴
                                        書記官    黃  子  起
中      華      民      國    八十九    年      七      月     十二     日
附錄法條：
刑法第一百八十五條之三：
服用毒品、麻醉藥品、酒類或其他相類之物，不能安全駕駛動力交通工具而駕駛者，
處一年以下有期徒刑，拘役或三萬元以下罰金。


司法院資訊處製作；財團法人民間司法改革基金會備份。
